臺灣高雄地方法院刑事判決　　　　　　　　　　　　　九十年度訴字第二六八號
　　公訴人　臺灣高雄地方法院檢察署檢察官
　　被　告　甲○○
　　選　任　王伊忱律師
　　辯護人　陳景裕
　　　　　　鄭美玲
　　被　告　丁○○
右列被告等因偽造文書等案件，經檢察官提起公訴（八十九年度偵字第二七五三八號
），本院判決如左：
    主  文
甲○○、丁○○均無罪。
    理  由
一、公訴意旨略以：被告甲○○、丁○○二人共同意圖為自己不法之所有，由被告甲○○於民國八十九年八月二十四日，經中國航聯產物保險公司理賠員丙○○、乙○○之介紹，以新臺幣（下同）十五萬五千元之代價，向不知情之戊○○購得其
    所有因車禍致車頭毀損不堪使用，車身號碼Ｘ二六○五三○Ｃ號、車牌號碼Ｅ四
    ─六五○九號福特六和牌自小貨車一輛，再交由被告丁○○以「借屍還魂」之手
    法，將被害人己○○所有於八十九年八月三日，在高雄縣鳳山市○○路與瑞進路
    交岔路口，遭被告丁○○竊取之車牌號碼ＺＢ─○二○六號同型車之車身號碼Ｘ
    二六○五四九Ｃ切除另行焊接為Ｘ二六○五三○Ｃ，再將ＺＢ─○二○六號車牌
    拆下改懸掛Ｅ四─六五○九號車牌，予以併裝組合後，轉交由被告甲○○停放在
    高雄縣鳳山市○○○路與黃埔路交岔路口出售圖利。嗣於八十九年九月二十日，
    被害人己○○在上址發現其失竊之自小貨車已懸掛他人車牌，乃報警查獲，因認
    被告二人均涉犯刑法第二百二十條、第二百十條偽造文書罪，及同法第三百二十
    條第一項竊盜罪嫌等語。
二、按犯罪事實應依證據認定之，無證據不得推定其犯罪事實，又不能證明被告犯罪
    者，應諭知無罪之判決，刑事訴訟法第一百五十四條、第三百零一條第一項分別
    定有明文；又按犯罪事實之認定，應憑真實之證據，倘證據是否真實尚欠明顯，
    自難以擬制推測之方法，為其判斷基礎，最高法院五十三年度臺上字第六五六號
    判例亦著有明文。本件訊據被告甲○○固不否認確有購買戊○○所有之車牌號碼
    Ｅ四─六五○九號自小貨車，並將之交由被告丁○○修理後，停放在高雄縣鳳山
    市○○○路與黃埔路交岔路口欲出售等情；被告丁○○固不否認被告甲○○確有
    將前揭自用小客車交伊修理等情，惟均堅決否認有何涉犯偽造文書及竊盜犯行，
    被告甲○○辯稱：伊僅用五萬七千九百元買車，給丁○○修車費十萬元，修好後
    欲以十七至二十萬左右出售，預計賺二至三萬元，沒有偷車及要丁○○以「借屍
    還魂」之方式修車等語；被告丁○○辯稱：伊以前修過車，與甲○○是朋友，甲○○才找伊修理車子，但伊那時已沒有做，所以另外找了管高德幫甲○○修理，
    修理費伊有交給管高德，沒有偷車及以「借屍還魂」之方式修車等語。
三、本件公訴人之所以認為被告二人涉犯前揭罪嫌，無非係以(一)被告甲○○以十五萬
    元之不合理高價購買車牌號碼Ｅ四─六五○九號自小貨車，(二)被告丁○○併裝組
    合後，原車身不同，車頭亦已更換，被告甲○○理應知之蹊翹等二點，為其論據
    之基礎，惟：
  (一)證人丙○○、乙○○於本院審理時到庭證稱：車牌號碼Ｅ四─六五○九號自小貨
    車事故前之價值約二十萬七千九百元，依保險契約規定，這台車修理費必須在十
    五萬元以下，否則就要報廢，由我們公司賠車主二十萬七千九百元，我們將車子
    的損壞照片拿給甲○○看，他說十五萬元以內就可以把車子修好，於是決定讓甲○○修理，但戊○○要求我們直接以報廢的金額賠償伊二十萬七千九百元，所以
    我們就找甲○○商量，叫他以二十萬七千九百元向戊○○買這台車，我們公司再
    付他十五萬元等語（見本院九十年十一月二十七日審判筆錄），足見被告甲○○
    購買車牌號碼Ｅ四─六五○九號自小貨車之成本僅為五萬七千九百元，公訴意旨
    認被告甲○○以十五萬元之不合理高價購得前揭自小貨車等語，除與事實不相符
    合外，並據此推論被告二人涉犯前罪，即有未洽。
  (二)車牌號碼Ｅ四─六五○九號自小貨車，與車牌號碼ＺＢ─○二○六號自小貨車，
    均係藍色福特六和牌、排氣量均為九七○ＣＣ，載重均為零點八一公噸等節，有
    前揭二車之汽車新領牌照登記書及車籍作業系統查詢認可資料各一份在卷可按，
    足見前揭二車之車型、顏色、排氣量及載重均完全相同，故公訴意旨認被告甲○○將車牌號碼Ｅ四─六五○九號自小貨車交由被告丁○○修理後，理應知悉被告
    丁○○已將車牌號碼ＺＢ─○二○六號自小貨車之車頭及車身偽飾為車牌號碼Ｅ
    四─六五○九號自小貨車，其論據亦稍有未洽。
  (三)公訴意旨雖認車牌號碼ＺＢ─○二○六號自小貨車係被告二人共謀，再由被告丁○○下手竊取，惟前揭自小貨車係被害人己○○早於八十九年八月三日，在高雄
    縣鳳山市○○路與瑞進路交岔路口失竊，此經其於警訊時指述詳盡，而被害人己○○不知何人竊取該車，亦經其指陳無誤，加以證人管高德於本院審理時確到庭
    證稱：丁○○有將車牌號碼Ｅ四─六五○九號自小貨車交由伊修理，伊則另外找
    了「庚○○」修理等語（見本院九十一年十月八日審判筆錄），足認被告二人均
    非實際修車之人，且本件案發時間為八十九年九月二十日，距被害人己○○前揭
    自小貨車失竊之時間，已達一個月有餘，則車牌號碼ＺＢ─○二○六號自小貨車
    是否另遭他人竊取，顯非無疑，自不得以八十九年九月二十日在高雄縣鳳山市○○○路與黃埔路交岔路口，查獲前揭車牌號碼ＺＢ─○二○六號自小貨車，即推
    論該車係被告二人早於八十九年八月初即共同謀議，再由被告丁○○下手竊取。
  (四)本件被告甲○○既非以不相當之對價購買前揭車牌號碼Ｅ四─六五○九號自小貨
    車，並實際將該車交由被告丁○○修理，支付修理費用，丁○○復亦將該車轉交
    由管高德修理，則本件是否係管高德所另行委託之「庚○○」為賺取修車費用，
    方將以不詳方式取得之車牌號碼ＺＢ─○二○六號自小貨車，用「借屍還魂」之
    手法偽飾為車牌號碼Ｅ四─六五○九號自小貨車，而欺暪被告二人，即非無疑。
    是本件依首揭規定及最高法院之見解，在本院核閱全案卷證，均查無積極證據足
    認被告二人確有公訴人所指之偽造文書及竊盜犯行之情形下，自應為被告二人無
    罪之諭知，以期適法。
據上論斷，應依刑事訴訟法第三百零一條第一項，判決如主文。
本案經檢察官沈志成到庭執行職務。
中      華      民      國    九十一    年     十二     月      三      日
                                臺灣高雄地方法院刑事第五庭
                                  法  官    劉傑民
右正本證明與原本無異。
如不服本判決，應於判決送達後十日內，向本院提出上訴狀。
                                  書記官    林秀珍
中      華      民      國    九十一    年     十二     月      三      日
